臺灣臺南地方法院民事裁定
111年度司繼字第3045號
聲  請  人  華南商業銀行股份有限公司

法定代理人  黃俊智  
代  理  人  張睦鑫  


關  係  人  鄭鴻威律師
上列聲請人聲請選任遺產管理人等事件，本院裁定如下：
    主  文
選任鄭鴻威律師（律師證書字號：(107)臺檢證字第14341號）為
被繼承人周鎮竽（男、民國00年00月0日生、身分證統一編號：Z
000000000號、民國111年6月1日死亡、生前最後住所：臺南市○○
區○○里○○街000號）之遺產管理人。
准對被繼承人周鎮竽之大陸地區以外之繼承人為承認繼承之公示
催告。被繼承人之大陸地區以外之繼承人，應自本公示催告裁定
揭示之日起壹年貳月內承認繼承。上述期限屆滿，無繼承人承認
繼承時，被繼承人之遺產，於清償債權並交付遺贈物後，如有剩
餘即歸屬國庫。
聲請程序費用由被繼承人周鎮竽之遺產負擔。
    理  由
一、按先順序繼承人均拋棄其繼承權時，由次順序之繼承人繼承
    ，其次順序繼承人有無不明或第四順序之繼承人均拋棄其繼
    承權者，準用關於無人承認繼承之規定。次按繼承開始時，
    繼承人之有無不明，而無親屬會議或親屬會議未於1個月內
    選定遺產管理人者，利害關係人得聲請法院選任遺產管理人
    ，並由法院依公示催告程序，定6個月以上之期限，公告繼
    承人，命其於期限內承認繼承，此觀民法第1176條第6項、
    第1177條、第1178條規定自明。
二、本件聲請意旨略以：聲請人為被繼承人周鎮竽（下稱被繼承
    人）之債權人，而被繼承人於民國111年6月1日死亡，且繼
    承人均已拋棄繼承，為期日後執行程序之進行，聲請人爰以
    利害關係人之身分，爰依民法第1178條第2項之規定聲請選
    任遺產管理人並為公示催告程序等語。
三、經查，聲請人之主張，業據提出貸款契約書、催告函、繼承
    系統表、戶籍謄本、除戶謄本、本院公告等為證，而被繼承
    人之法定繼承人均已拋棄繼承權或先於其死亡，亦據本院依
    職權調取111年度司繼字第1838號拋棄繼承卷宗查閱無誤。
    又被繼承人之親屬會議未依民法第1177條規定選定遺產管理
    人，聲請人以利害關係人之地位聲請選任被繼承人之遺產管
    理人，應予准許。　　
四、復查，遺產管理人之選任係屬法院之職權，其職務涉及公益
    性，除應注意遺產處置之公平性外，尚須慮及其適切性，即
    應兼顧被選任人對遺產、遺債之瞭解程度、處理遺產事務之
    能力與利害關係等綜合判斷之。經本院函詢鄭鴻威等律師擔
    任本件遺產管理人之意願，經鄭鴻威律師陳報同意擔任，有
    本院函文、民事陳報狀附卷可稽。本院審酌鄭鴻威律師不僅
    具專業法律知識及能力，且有法律事務之執行經驗，又與聲
    請人及被繼承人間均無親屬或利害關係，由其擔任本件遺產
    管理人，當能秉持專業倫理與客觀公正態度，善盡管理保存
    及清算遺產之責，是認由其擔任被繼承人之遺產管理人，應
    屬妥適，並限期命繼承人為承認繼承之公示催告，爰裁定如
    主文。
五、依家事事件法第127條第4項之規定，裁定如主文。
中　　華　　民　　國　　111 　年　　9 　　月　　28　　日
                家事法庭      司法事務官  吳玲媛
以上正本係照原本作成。。
如對本裁定抗告，須於裁定送達後10日之不變期間內，向本院提
出抗告狀，並繳納抗告費新臺幣1,000元。
中　　華　　民　　國　　111 　年　　9 　　月　　28　　日
                              書  記  官  但育緗